臺灣臺北地方法院交通事件裁定　　　　　九十年度交聲字第九六七號
　　異議人即
　　受處分人　臺成交通股份有限公司　　設台北縣新店市○○街四十四號
　　代表人　　甲○○
右列受處分人因違反道路交通管理處罰條例案件，對於交通部公路局台北區監理所中
華民國九十年八月二十九日所為之處分（原處分案號為：北監五字第裁四０－Ｂ00
000000號），聲明異議，本院裁定如左：
        主      文
異議駁回。
        理      由
一、按汽車裝載時，裝載貨物超過核定之總重量、總聯結重量者，處汽車所有人罰鍰
    ，並記汽車違規記錄一次，道路交通管理處罰條例第二十九條之二第一項定有明
    文。有前二項規定之情形，應責令改正或當場禁止通行，並處新台幣（下同）一
    萬元罰鍰，超載十公噸以下者，以總超載部份，每一公噸加罰一千元。未滿一公
    噸以一公噸計算，同條例同條第三項亦定有明文。
二、本件受處分人即異議人臺成交通股份有限公司（下稱臺成公司）所有車號二Ｊ－
    六九二號營業貨運曳引車核定載重量為三十五公噸，由乙○○於九十年六月十八
    日上午十時十五分許，在新竹市○○○路○路段，為新竹市警察局交通隊警員丙
    ○○發現裝載砂石超過核定之總重量而當場攔停，經乙○○出示磅單，超過核定
    總重量三十五公噸達二點八二公噸之多，遂以受處分人違反道路交通管理處罰條
    例第二十九條之二第一項、第三項之規定掣單舉發（舉發單誤載法條為第二十九
    條之二第一項第一款，應更正），並為乙○○當場簽收。嗣受處分人於應到案日
    期後申訴，原處分機關函請原舉發機關調查結果，仍認受處分人有上開違規行為
    ，遂依道路交通管理處罰條例第二十九條之二第一項、第三項及違反道路交通管
    理事件統一裁罰標準表之規定，裁處受處分人罰鍰一萬三千元，並記汽車違規紀
    錄一次（原處分漏引道路交通管理處罰條例第二十九條之二第一項，應更正）。
三、訊據受處分人之代表人甲○○固不否認有超載之情事，然否認有右開違規行為，
    辯稱：載重未超過核定總重量三十五公噸之百分之十不罰云云。然查：證人舉發
    警員丙○○到庭證稱：本件是依照八十八年內政部警政署取締違規砂石（大型貨
    ）車督導考核計畫及內政部警政署加強違規砂石（大型貨）車重點執法作為進行
    取締，而當時聯結車行車執照所登載聯結車重是三十五公噸（該行車執照所登載
    聯結車之重量是三十五公噸，亦據本院當庭勘驗行車執照屬實），磅單上所載總
    重量三十七點八二公噸，已超出標準，我們依法取締；復經傳訊駕駛乙○○證稱
    ：當日車輛為伊所駕駛，約上午八時許自台中港出發，在西濱公路接近香山交流
    道為警示意路邊停車，並出示磅單給警察看，警察即依據磅單所載三十七點八二
    公噸，逕行舉發。足見，本案舉發員警依受處人公司之駕駛乙○○所出示之磅單
    作為舉發之依據，駕駛人乙○○當場並無異議，是本件超載之事實應堪認定。次
    查：行車執照對於車輛之載重均有核定之重量，若載重超過前開核定總重量，即
    屬超載，而本案舉發之員警所據以舉發之「內政部警政署加強違規砂石（大型貨
    ）車重點執法作為」規定內容表示自九十年六月一日起，依行車執照核定之「重
    量」裝載及取締，亦與此相符。從而，受處分人所舉未超過載重總重量百分之十
    即不予處罰，乃在九十年六月一日新修正道路交通管理處罰條例施行前，有關個
    案認定問題，無法據以拘束本件違規事實之認定。綜上所述，受處分人所辯，要
    無可採。本件受處分人所有右開車輛確實有超載之違規行為。原處分機關依道路
    交通管理處罰條例第二十九條之二第一項、第三項及違反道路交通管理事件統一
    裁罰標準表之規定，裁處罰鍰一萬三千元，並依同條例第二十九條之二第一項規
    定，記汽車違規紀錄一次，核無違誤，本件受處分人之異議為無理由，自應將其
    異議駁回。
四、據上論斷，應依道路交通案件處理辦法第十九條，裁定如主文。
中      華      民      國    九十一  年      四      月    二十九    日
                          臺灣臺北地方法院交通法庭
                                    法  官  劉  嶽  承
右正本證明與原本無異。
如不服本裁定，應於裁定送達後五日內向本院提出抗告狀。
                                    書記官  江  虹  儀
中      華      民      國    九十一   年     五      月      一     日
